臺灣桃園地方法院民事裁定
110年度簡上字第103號
上  訴  人  褚仲煌  
訴訟代理人  黃柏嘉律師
            王秉信律師
被  上訴人  吳冠霖  

上列當事人間請求確認本票債權不存在事件，上訴人對於民國11
0年12月29日本院110年度簡上字第103號第二審判決提起上訴，
本院裁定如下：
    主  文
上訴駁回。
第三審訴訟費用由上訴人負擔。 　　　　　　　　　　　
　　理  由
一、按對於簡易訴訟程序之第二審裁判，其上訴利益逾第466條
    所定之額數者，當事人僅得以其適用法規顯有錯誤為理由，
    逕向最高法院提起上訴或抗告；對於簡易訴訟程序之第二審
    裁判，提起第三審上訴或抗告，須經原裁判法院之許可；前
    項許可，以訴訟事件所涉及之法律見解具有原則上之重要性
    者為限；第一項之上訴或抗告，為裁判之原法院認為不應許
    可者，應以裁定駁回其上訴或抗告，民事訴訟法第436條之2
    第1項、第436條之3第1項、第2項、第3項後段定有明文。而
    所謂適用法規顯有錯誤，係指原第二審判決就其取捨證據所
    確定之事實適用法規顯然不合於法律規定，或與司法院現尚
    有效及大法官會議之解釋，或最高法院現尚有效之判例顯然
    違反者而言，並不包括漏未斟酌證據及認定事實錯誤之情形
    在內（最高法院80年台上字第1326號、63年台上字第880號
    民事判決、60年台再字第170號判例意旨參照）。另所謂「
    法律見解具有原則上之重要性」，係指該訴訟事件所涉及之
    法律問題意義重大，而有加以闡釋之必要者而言。蓋適用簡
    易程序之事件，因其訟爭金額不高，或通常不致牽涉複雜之
    法律問題，基於訴訟經濟之考量，本以不得上訴第三審為原
    則。惟若為避免法律見解歧異，維持法律之安定，倘訟爭之
    簡易事件中，涉有「原則上重要性」之法律爭議，遂例外准
    許提起第三審上訴，俾使第三審法院得有解決此等法律爭議
    之機會。因此，倘上訴之理由非屬訟爭之法律問題，或不具
    原則上之重要性，尚不得許其上訴第三審。
二、上訴意旨略以：
（一）上訴人於歷次書狀中均否認與被上訴人間存有任何債權債
      務關係，抑或曾收受被上訴人給付之任何款項，被上訴人
      復未就交付借款乙事舉證，則兩造間是否有借貸意思表示
      合致、被上訴人是否如數交付借款等情即有未明，原判決
      未予究明，遽認如附表所示之本票（下稱系爭本票）之原
      因關係係因上訴人向被上訴人借款以清償訴外人東欣工程
      行對於被上訴人之工程款債務所簽發，即有悖於金錢借貸
      契約係屬要物契約之法理。原判決有前開理由不備、適用
      法規顯有錯誤之違背法令，並就消費借貸是否屬要物契約
      之法律見解有原則上重要性，爰依法提起上訴等語。
（二）並上訴聲明：⑴原判決廢棄；⑵前項廢棄部分，被上訴人在
      原審之上訴駁回，或發回本院更為審理。　　
三、經查，上訴人主張被上訴人未就交付借款舉證云云，乃就原
    判決取捨證據、認定事實之職權行使不當所為爭執，純屬就
    證據取捨結果所為事實認定之範疇，要與適用法規是否顯有
    錯誤無涉，更無所涉法律見解具有原則上重要性，有待最高
    法院加以闡釋之情事。況系爭本票之原因關係，原判決係認
    定為清償他人之債務之法律關係，而非消費借貸，上訴人仍
    執前詞，提起上訴，容有誤會，其上訴核與首揭要件不合，
    不能准許，應予駁回。
四、據上論結，本件上訴人之第三審上訴不應許可，應駁回其上
    訴，爰依民事訴訟法第436條之3第3項、第95條、第78條，
    裁定如主文。
中　　華　　民　　國    111   年　　3 　　月     2    日
            民事第一庭  審判長  法  官  林春長
　　　　　 
                                法  官  郭俊德
　
                                法  官  孫健智
正本係照原本作成。
如不服本裁定應於送達後10日內向本院提出抗告狀，並應繳納抗告費新台幣1000元。　　　　　　　　　　　　　　　　
中　　華　　民　　國　　111 　年　　3 　　月　　2 　　日
                                書記官  鄧竹君   
附表：
編號 發票日（民國） 金額（新臺幣） 本票號碼 1 107年7月2日 100萬元 CH492554 2 107年7月2日 50萬元 CH492555 3 107年7月2日 90萬元 CH492556 4 107年7月2日 90萬元 CH492557